---
title: "EDA datos diputados"
output:
  html_document:
    df_print: paged
---



```{r}
library("tidyr")
library("dplyr")
library("ggplot2")

actas1 <- read.csv("data/actas1.csv")
actas2 <- read.csv("data/actas2.csv")
bloques <- read.csv("data/bloques.csv")
integracion <- read.csv("data/integracion.csv")
```

Como voy a estar trabajando principalmente con la integracion de los bloques, me interesa saber cuan congruentes son las distintas bases de datos

```{r}
length(unique(actas1$bloque))
length(unique(actas2$bloque))
nrow(bloques)
```

Hay bastante lio con la cantidad de bloques y lo que se detalla en integracion - bloques. Fusiono los datos

```{r}
actas <- actas1 %>% bind_rows(actas2)

rm(actas1); rm(actas2)


integracion$DIPUTADO_APELLIDO_Y_NOMBRE <- gsub(",", "", integracion$DIPUTADO_APELLIDO_Y_NOMBRE)
actas <- rename(actas, DIPUTADO_APELLIDO_Y_NOMBRE = diputado_nombre)

actas <- actas %>% filter(DIPUTADO_APELLIDO_Y_NOMBRE != "")

integracion_boost <- (actas
                     %>% inner_join(integracion[, c("DIPUTADO_APELLIDO_Y_NOMBRE", "BLOQUE")], by <- "DIPUTADO_APELLIDO_Y_NOMBRE")
                     )[, c("DIPUTADO_APELLIDO_Y_NOMBRE", "bloque", "BLOQUE")] %>% distinct()

integracion_boost <- integracion_boost %>% group_by(bloque) %>% summarise(BLOQUE = names(which.max(table(BLOQUE))))
```

Asocie diputados a BLOQUES, que indirectamente me asocio BLOQUES a bloques. A partir de eso arme un integracion_boost que relaciona bloques a BLOQUES - fusiono todo en asociaciones para que me quede una relacion DIPUTADO_APELLIDO_Y_NOMBRE -> BLOQUE. Veo cuantos NA me puedo sacar de encima usando el boost.

```{r}
asociaciones <- (actas %>%
    left_join(integracion[, c("DIPUTADO_APELLIDO_Y_NOMBRE", "BLOQUE")], by = "DIPUTADO_APELLIDO_Y_NOMBRE") %>%
    left_join(integracion_boost, by = "bloque") %>%
    mutate(BLOQUE = ifelse(!is.na(BLOQUE.y), BLOQUE.y, BLOQUE.x)) %>% 
    filter(!is.na(BLOQUE)))[, c("DIPUTADO_APELLIDO_Y_NOMBRE", "BLOQUE")] %>% 
  distinct()

actas <- actas %>% left_join(asociaciones, by = "DIPUTADO_APELLIDO_Y_NOMBRE")
actas <- actas[, !(names(actas) %in% c("acta_detalle_id", "persona_id"))] # aprovecho para sacar columnas redundantes
write.csv(actas, "data/actas.csv")

print(paste("Votos sin partido:", nrow(actas[is.na(actas$BLOQUE),])))
```

Hay cuatro veces menos votos sin partido, el ds es lo mas potable posible. Se viene el exploratorio!

```{r}
afirmativos <- actas %>% group_by(acta_id) %>% summarise(afirmativos = sum(voto == "AFIRMATIVO")/length(voto)*100)
ggplot(afirmativos, aes(acta_id, afirmativos)) + geom_hline(aes(yintercept = 50, color <- "red")) + geom_point() + coord_cartesian(xlim = c(0, 500), ylim = c(0, 100)) + theme(legend.position = "none")
```

```{r}
actas %>% ggplot(aes(BLOQUE, fill = voto)) + geom_bar(position = "fill")
```

Es provechoso visualizar las distancias entre cada diputado en el espacio de votos. Mappeo los votos a valores continuos.

```{r}
actas %>% ggplot(aes(DIPUTADO_APELLIDO_Y_NOMBRE, fill = voto)) + geom_bar(position = "fill")
```

Quiero visualizar si hay alguna clusterizacion en base a las distancias en el espacio de votaciones. Mappeo los votos a valores Reales y presento la data en formato ancho.

```{r}
votomap <- list(AFIRMATIVO = 1, NEGATIVO = -1, ABSTENCION = 0, AUSENTE = NA)

actaslargo <- actas %>% pivot_wider(id_cols = c(DIPUTADO_APELLIDO_Y_NOMBRE, BLOQUE), names_from = acta_id, values_from = voto, values_fn = ~unlist(votomap[.x]))
write.csv(actaslargo, "data/actaslargo.csv")
```

Ahora filtro diputados con bajo presentismo.

```{r}
presentismo <- 0.5
actaslargo <- actaslargo %>% filter(rowSums(is.na(actaslargo)) < (1 - presentismo)*length(actaslargo))
```

Repito esto por bloque, en lugar de por diputado:

```{r}
actasbloques <- actas %>% pivot_wider(id_cols = BLOQUE, names_from = acta_id, values_from = voto, values_fn = ~mean(unlist(votomap[.x]), na.rm = T))
actasbloques <- filter(actasbloques, rowSums(is.na(actasbloques)) < (1 - presentismo)*length(actasbloques))
```

Armo colormap de bloques, visualizo y coloreo el MDS.

```{r}
col_blo <- c("#56B4E9", "#F0E442", "#CC79A7", "#D55E00", "#999999", "#0072B2", "#E69F00", "red", "#009E73"); names(col_blo) <- actasbloques$BLOQUE
scale_bloque <- scale_color_manual("BLOQUE", values = col_blo, labels = c("FRENTE DE TODOS", "FRENTE PRO", "ID. BONAERENSE", "UCR", "NA", "COALICION CIVICA", "EVOLUCION RADICAL", "FRENTE DE IZQUIERDA", "FRENTE MISIONERO")); rm(col_blo)

theme_blank <- theme(axis.text = element_blank(), axis.ticks = element_blank(), axis.title = element_blank())

adyacencia_dip <- cbind(actaslargo[, c("DIPUTADO_APELLIDO_Y_NOMBRE", "BLOQUE")], cmdscale(dist(actaslargo, method = "minkowski")))
colnames(adyacencia_dip) <- c("DIPUTADO_APELLIDO_Y_NOMBRE", "BLOQUE", "X", "Y")
ggplot(adyacencia_dip, aes(X, Y, color = BLOQUE)) + geom_point() + scale_bloque + theme_blank + labs(title = "Distancias entre diputados", subtitle = "usando Minkowski")
```

Quiero una nocion de tamanio para la visualizacion por bloque, manos a la obra:

```{r}
# actasbloques_t <- as.data.frame(with(actas, table(BLOQUE, acta_id))) %>% pivot_wider(id_cols = BLOQUE, names_from = acta_id, values_from = Freq)
actasbloques_t <- actas %>% pivot_wider(id_cols = BLOQUE, names_from = acta_id, values_from = voto, values_fn = length)
actasbloques_t <- filter(actasbloques_t, rowSums(is.na(actasbloques_t)) < (1 - presentismo)*length(actasbloques_t))
```

Ahora si, visualizo por bloque!

```{r}
adyacencia_blo <- cbind(as.data.frame(actasbloques$BLOQUE), cmdscale(dist(actasbloques, method = "minkowski"), 2), actasbloques_t[, ncol(actasbloques_t)])
colnames(adyacencia_blo) <- c("BLOQUE", "X", "Y", "N")
ggplot(adyacencia_blo, aes(X, Y, color = BLOQUE, size = N)) + geom_point() + scale_bloque + theme_blank + labs(title = "Distancias entre bloques", subtitle = "usando Minkowski")
```

Hermosho. Seria piola visualizar la evolucion de las distancias con el tiempo.

```{r}
actascabe <- (read.csv("data/actascabe2.csv") %>% bind_rows(read.csv("data/actascabe1.csv")))[, c("acta_id", "fecha")]
actascabe$fecha <- as.Date(actascabe$fecha)

actas_f <- actas %>% left_join(actascabe, by <- "acta_id") %>% arrange(desc(fecha))
actasbloques_f <- actas_f %>% pivot_wider(id_cols = BLOQUE,
                                         names_from = fecha,
                                         values_from = voto,
                                         values_fn = ~mean(unlist(votomap[.x]), na.rm = T))
actasbloques_f <- filter(actasbloques_f, rowSums(is.na(actasbloques_f)) < (1 - presentismo)*length(actasbloques_f))
actasbloques_f[, 2:ncol(actasbloques_f)][is.na(actasbloques_f[, 2:ncol(actasbloques_f)])] <- 0
```

Ahora tengo, para cada fecha, el valor medio de "apoyo" por bloque para las actas de esa fecha. Uso un grafico animado para el periodo que corresponde a la gestion de Mauricio Macri. 

```{r}
library(plotly)

duranteMacrismo = function(d) {
  return(as.Date("2015-12-10") <= d & d <= as.Date("2019-12-10") )
}

adyacencia_f <- NULL
distancia <- 0
for (col in 2:ncol(actasbloques_f)) {
  if (duranteMacrismo(as.Date(colnames(actasbloques_f)[col]))) {
    distancia <- distancia + dist(actasbloques_f[, col], method = "minkowski")
    adyacencia_f <- adyacencia_f %>% bind_rows(cbind(as.data.frame(actasbloques_f$BLOQUE), cmdscale(distancia, 1), colnames(actasbloques_f)[col]))
  }
}

colnames(adyacencia_f) <- c("BLOQUE", "X", "FECHA")

plot_ly(adyacencia_f, x = ~X, y = 0, color = ~BLOQUE, frame = ~FECHA)
```

---

```{r}
library(arules) 
library(arulesViz)

actrans <- actas %>% select(-bloque) %>% mutate_each(as.factor)
trans <- transactions(actrans)
rules <- apriori(trans, supp = 0.1, conf = 0.3)

inspectDT(rules)
```

```{r}
plot(rules, method = "graph", interactive = T, engine = "htmlwidget")
```


